【裁判字號】    89,上易,164
【裁判日期】    890614
【裁判案由】    違反能源管理法
【裁判全文】
臺灣高等法院花蓮分院刑事判決            八十九年度上易字第一六四號
    上  訴  人  臺灣花蓮地方法院檢察署檢察官
    被      告  甲○○
右列上訴人因被告違反能源管理法案件，不服臺灣花蓮地方法院八十九年度易字第九
五號中華民國八十九年四月二十六日第一審判決，（起訴案號：臺灣花蓮地方法院檢
察署八十八年度偵字第二五一六號）提起上訴，本院判決如左：
    主  文
上訴駁回。
    理  由
一臺灣花蓮地方法院檢察署檢察官在原審法院之公訴意旨略以：甲○○未經主管機關
  允許，於八十八年七月三十日上午八時許，在花蓮縣豐濱鄉○○街三十號自營之建
  豐油行，出售價值新台幣( 下同 )一千元之九二無鉛汽油予不詳姓名之男子，該男
  子以來路不明掛失止付之支票乙紙交甲○○為質押，甲○○將該支票提示後，經警
  發覺其涉有贓物犯嫌，因而查獲上情，因認甲○○涉犯能源管理法第二十條之一罪
  嫌而提起公訴。
二本件公訴意旨認被告涉犯前揭罪嫌，無非以現場上架之油品照片及被告涉犯贓物罪
  之起訴書足參為論據。經查：卷附上架油品均為機油類，無一顯示被告於其所經營
  之油行有貯存預供販賣之汽油或汽油容器，此有該等照片在卷可稽。至於起訴書所
  記載被告涉犯向不詳姓名之人收受ＡＵ0000000號面額二十一萬六千四百六
  十八元之支票乙紙，雖經被告自白為八十八年七月三十日一不詳姓名者持向伊購買
  一千元價格之汽油及借貸五百元而收受，惟按被告之自白不得作為有罪判決之唯一
  依據，仍應調查其他證據以察其是否與事實相符，刑事訴訟法第一百五十六條第二
  項定有明文，上開法條末段所謂補強證據，係指該法條前段之自白外，其他足資以
  證明自白之犯罪事實確具有相當程度真實性之證據而言。雖其補強者，非以事實之
  全部為必要，但亦須因補強證據與自白之相互利用，而足使犯罪事實獲得確信者，
  始足當之。查被告持有上開來路不明之支票而涉有犯罪嫌疑，經警追究始自白不詳
  姓名之男子向渠購買汽油而交付，然持有不詳來路之票據，其原因即有多端，由他
  人持向被告購買汽油，僅為其中可能之原因之一而已，被告涉犯贓物罪嫌而辯解由
  不詳姓名者持向伊購買汽油，即不能因伊持有上開支票而使其自白犯罪（販賣汽油
  ）相互利用，而足使其自白販賣汽油之犯罪事實獲得確信，其他又查無證據足資證
  明被告之自白與事實相符，本件不能證明被告犯罪，原審為被告無罪之判決，雖非
  以此為理由，惟結論並無不同，公訴人上訴意旨指摘原判決理由不當，仍應認其上
  訴為無理由而駁回之。
據上論斷，應依刑事訴訟法第三百六十八條，判決如主文。
本案經檢察官李土城到庭執行職務。
中      華      民      國    八十九    年      六      月    十四      日
                                    審判長法官  謝  志  揚
                                          法官  蔡  俊  有
          法官  蔣  有  木
右正本證明與原本無異。
本件不得上訴。
                                        書記官  林  明  智
中      華      民      國    八十九    年      六      月    十四      日


司法院資訊處製作；財團法人民間司法改革基金會備份。
